臺灣高等法院高雄分院刑事判決　　 96年度上更(一)字第153號
上　訴　人
即　被　告　癸○○
　　　　　　　　　　（現於臺灣高雄第二監獄）
選任辯護人　郭國益　律師
上列上訴人即被告因強盜案件，不服臺灣高雄地方法院95年度訴
字第260 號中華民國95年8 月11日第一審判決（起訴暨移送併辦
案號：臺灣高雄地方法院檢察署94年度偵字第27121 、第27139
號、95年度偵字第3778號、第5430號），提起上訴，判決後，經
最高法院發回更審，本院判決如下：
     主  文
原判決關於準強盜罪部分撤銷。
癸○○被訴準強盜部分免訴。
     理  由
一、公訴意旨略以：癸○○於如後附起訴書所示附表編號2 至編
    號9 所示時地，竊取子○○、戊○○、丙○○、辛○○、甲○○、乙○○（癸○○竊取上開子○○等6 人財物部分，經
    原審法院判處有期徒刑2 年後，經癸○○於本院前審撤回該
    部分之上訴）、庚○○所有汽車音響6 台。嗣於94年9 月13
    日上午6 時25分許，癸○○為上開竊盜犯行後，為民眾當場
    發現高呼抓賊，隨即壬○○加入追逐圍捕行列，癸○○遂騎
    乘上開贓車逃逸，逃逸過程不慎撞擊寅○○所有停放於路旁
    之P2-9888 號自用小客車而倒地，癸○○遂起身向前逃逸繼
    續逃逸，壬○○則在後繼續追捕，癸○○為防護贓物、脫免
    逮捕，竟於壬○○捉住癸○○腰帶之際，試圖以嘴咬傷壬○○拉扯之手，因壬○○將手鬆開，癸○○乃繼續奔竄，壬○○再次趨前捉住其腰帶，癸○○復再自地面拾起石頭欲襲擊
    之，一旁之民眾王元一遂上前撥開癸○○手持之石頭，癸○○見加入圍捕民眾增多，遂自身上取出剪刀，對壬○○、王
    元一揮舞，而癸○○經民眾圍捕倒地之際，並以剪刀傷及壬○○腳部（傷害部分未據告訴），嗣因員警據報前來將癸○○逮捕，警方並於癸○○騎乘之贓車內查獲竊得之6 台汽車
    音響，並扣得剪刀1 把螺絲起子2 把、手電筒1 支、電動起
    子1 把、剪刀一支、起子接頭1 支，因認被告癸○○涉有刑
    法第329 條之準強盜罪嫌。
二、本件公訴人認上訴人即被告癸○○（下稱被告癸○○）涉有
    上開準強盜罪嫌，係以被告之自白及證人王元一、壬○○等
    人之證述為主要論據。訊據被告癸○○雖坦承有於附表所示
    時地攜帶竊取子○○、辛○○、甲○○、乙○○、丙○○等
    人自小客車內之音響等事實，惟矢口否認有施強、暴脅迫之
    準強盜犯行，辯稱：伊並未竊取庚○○之音響，亦未拿出所
    攜帶之剪刀，更未刺向證人壬○○，證人壬○○當時是亦赤
    腳追捕伊，不知踩到什麼才受傷，伊剪刀是放在口袋內，本
    來是要用來偷剪電線的，其所以如此指證是因為伊遭壬○○
    毆打，致受有頭部外傷，併佐側凹陷性顱骨骨折等傷害，怕
    伊反控傷害等語。
三、證據能力部分：
  (一)被告以外之人於偵查中向檢察官所為之陳述，除顯有不可信
    之情況者外，得為證據，刑事訴訟法第159 條之1 第2項 亦
    有明文規定。本件證人王元一、壬○○於檢察官偵查中所所
    為陳述，對被告癸○○而言雖係被告以外之人於審判外所為
    之陳述，惟渠等依法具結，且無證據足以證明有顯不可信之
    特別情況，依上揭刑事訴訟法之規定，渠等於偵查中之證述
    ，自得採為證據。
  (二)按被告以外之人於審判外之陳述，雖不符刑事訴訟法第159
    條之1 至第159 條之4 之規定，而經當事人於審判程序同意
    作為證據，法院審酌該言詞陳述或書面陳述作成時之情況，
    認為適當者，亦得為證據；當事人、代理人或辯護人於法院
    調查證據時，知有刑事訴訟法第159 條第1 項不得為證據之
    情形，而未於言詞辯論終結前聲明異議者，視為有前項之同
    意，同法第159 條之5 定有明文。證人即被害人庚○○、證
    人壬○○、王元一於警詢中之證述，就被告癸○○而言，亦
    屬審判外之言詞陳述，惟被告癸○○及辯護人於本院審理時
    就證人壬○○、王元一部分已均明示同意得為證據，就證人
    庚○○部分亦僅爭執其證明力，就證據能力部分亦未聲明異
    議（見本院上更(一)字第150 號卷第149 、第150 頁），本院
    審酌前開3 名證人均經警方依法定程序調查，並無違法取得
    之事證，且與本案相關之待證事實具有關連性及必要性，依
    刑事訴訟法第159 條之5 第2 項規定，渠等之證述具有證據
    能力。子○○、辛○○、甲○○、乙○○、丙○○、庚○○
    等6 人取回失竊音響時所出具之贓物認領保管單，在性質上
    亦屬被告以外之人於審判外之言詞陳述，惟被告癸○○及其
    選任辯護人於本院審理時亦未爭執或聲明異議，本院審酌贓
    物認領保管單均係渠等領回失竊物時所出具，核與渠等陳述
    失竊自小客車內音響所述情節相符，且與本件待證事實具有
    關聯性及必要性，依前揭刑事訴訟法規定，自有證據能力。
  (三)除顯有不可信之情況外，公務員職務上製作之紀錄文書、證
    明文書；除顯有不可信之情況外，從事業務之人於業務上或
    通常業務過程所須製作之紀錄文書、證明文書亦得為證據，
    刑事訴訟法第159 條之4 第1 、2 款亦有明文。卷附國軍高
    雄總醫院附設民眾診療服務處所出具之被告癸○○受傷診斷
    證明書（見警卷第50頁）係從事醫療業務之人於業務上或通
    常業務過程所須製作之證明文書，並無任何顯有不可信之情
    況，且該證明書與斟酌本案被告癸○○當時是否有能力使證
    人壬○○達難以抗拒之程度之待證事實具有關聯性及必要性
    ，依前揭規定，自具有證據能力。
四、按刑法第329 條之準強盜罪係以「竊盜或搶奪，因防護贓物
    、脫免逮捕或湮滅罪證，而當場施以強暴、脅迫」為犯罪成
    立之要件。惟行為人所施之強暴或脅迫行為是否必須使被害
    人或第三人達於不能抗拒之程度，抑或一有施強暴或脅迫之
    行為即有準強盜罪構成要件之合致性？依司法院大法官會議
    96年7 月13日釋字第630 號解釋文所述，準強盜罪之規定旨
    在以刑罰手段，保障人民之身體自由、人身安全及財產權，
    免受他人非法之侵害，以實現憲法第8 條、第22條及第15條
    規定之意旨、、、經該規定擬制為強盜罪之強暴、脅迫構成
    要件行為，乃指「達於使人難以抗拒之程度」者而言。解釋
    理由亦以：刑法第329 條準強盜罪之規定，將竊盜或搶奪之
    行為人為防護贓物、脫免逮捕或湮滅罪證而當場施強暴、脅
    迫之行為，視為施強暴、脅迫使人不能抗拒而取走財物之強
    盜行為，乃因準強盜罪之取財行為與施強暴、脅迫行為之因
    果順序，雖與強盜罪相反，卻有時空之緊密連接關係，以致
    竊盜或搶奪故意與施強暴、脅迫之故意，並非截然可分，而
    得以視為一複合之單一故意，亦即可認為此等行為人之主觀
    不法與強盜行為人之主觀不法幾無差異；復因取財行為與強
    暴、脅迫行為之因果順序縱使倒置，客觀上對於被害人或第
    三人所造成財產法益與人身法益之損害卻無二致，而具有得
    予以相同評價之客觀不法。故擬制為強盜行為之準強盜罪構
    成要件行為，雖未如刑法第328 條強盜罪之規定，將實施強
    暴、脅迫所導致被害人或第三人不能抗拒之要件予以明文規
    定，惟必於竊盜或搶奪之際，當場實施之強暴、脅迫行為，
    「已達使人難以抗拒之程度」，其行為之客觀不法，方與強
    盜行為之客觀不法相當，而得與強盜罪同其法定刑。據此以
    觀，刑法第329 條之規定，並未有擴大適用於竊盜或搶奪之
    際，僅屬當場虛張聲勢或與被害人或第三人有短暫輕微肢體
    衝突之情形。
五、經查：
  (一)證人即被害人庚○○於警詢中證稱：「因為我的汽車內財物
    遭竊，我至貴所製作筆錄，警方逮捕一名竊嫌，經我指認贓
    物，編號5 號之汽車音響是我所失竊的汽車音響」、「（你
    於何時？何地發現妳汽車內財物遭竊？）我於94年9 月13日
    10時30分許，在鳳山市○○里○○路21巷3 弄巷口前之車號
    3038-MH 自小客車遭人破壞並竊取車內財物」、「（妳遭竊
    之自小客車籍為何？竊嫌如何行竊？）自小客車之車號為30
    38-MH ，福特牌黑色，引擎號碼：00000000Ｃ，2005年份，
    2261CC，車主是我本人所有，竊嫌是破壞右前座玻璃入行竊
    」、「（妳汽車內遭竊何物？損失多少？）失竊CD主機汽車
    音響一台。價值約新台幣3 萬元」、「（警方所逮捕之竊嫌
    癸○○是否竊取妳車內財物之人？）我沒有看見他，我是指
    認贓物是我所有」等語（見警卷第28頁），而其所有上開自
    小客車內之音響確有遭竊取之事實，亦有警方所拍照之照片
    3 幀及事後經被害人庚○○領回失竊自小客車音響之贓物認
    領保管單在卷可資佐證（見警卷第59、66頁）。
  (二)經原審法院勘驗被告癸○○於94年9 月20日警詢錄音帶結果
    ，被告癸○○於警詢中供稱：「（我幫你整理一下，我問說
    94年9 月13日早上6 點25分左右，你在高雄縣鳳山市○○路
    21巷3 弄裡面的停車場內發生何事？你說你那天是騎一台贓
    車去那裡挖別人的汽車音響，這樣對不對？）對啊」、「（
    然後因為你在挖汽車音響時，被害人發現，所以你要騎機車
    走，然後機車摔倒，你就跑給被害人追，這樣是不是？）對
    啊」、「（癸○○，那天是因為你騎一台牽來的贓車YAS-89
    5 號去鳳山市○○路21巷3 弄停車場裡面，你要去給人家挖
    車內音響對不對，你已經挖好了6 台了，但是你還要挖的時
    候被被害人發現，所以你才騎那台機車要帶那些音響快跑，
    但是因為你緊張，所以摔倒後你就跑給人家追，這樣對不對
    ？）對」等語（見原審卷第77頁堪驗筆錄）。證人即偵詢之
    警員陳世鋒於原審法院審理時亦到庭證稱：「我去802 醫院
    製作筆錄時被告的父親也在場，我先與被告閒聊後，確定他
    能理解我的話後才製作筆錄」、「如果他有聽不清楚的地方
    ，我會重複問，直到他理解為止」、「製作筆錄過程並無威
    脅、強暴使被告無法自由陳述」等語（見原審卷第166 頁）
    。足徵被告癸○○上開自白係出於自由意志而為陳述無訛。
    而94年9 月13日上午6 時許，確有子○○、辛○○、甲○○
    、乙○○、丙○○、庚○○等6 人自小客車內之音響遭竊而
    取回失竊音響之事實，亦有經渠出具之贓物認領保管單在卷
    可憑（見警卷第53-59 頁）。被告癸○○於原審法院審理中
    亦坦承扣案之螺絲起子、電動起子、剪刀等均係行竊之用（
    見原審卷第194 頁）。參以上揭(一)證人庚○○所證及被告癸○○之自白觀之，被告癸○○於94年9 月13日上午6 時許，
    確有攜帶兇器竊取庚○○自小客車內之音響，且係於得手後
    欲繼續竊取他人之自小客車內之音響，於著手撬開自小客車
    車窗玻璃時，為人發現而逃跑，於逃跑時尚有人在後追捕無
    訛，被告癸○○事後翻異前供，辯稱：未竊取庚○○汽車音
    響云云，委無可採。
  (三)次應審究者，被告癸○○於行竊遭人追捕時，是否對追捕之
    人施強暴、脅迫？如有施強暴、脅迫，該強暴、脅迫是否「
    已達使人難以抗拒之程度」？證人王元一於警詢中證稱：「
    （請你詳述94年9 月13日6 時25分許，在鳳山市○○路21巷
    3 弄內停車場所發生之案發經過？當時你人在何處做何事？
    ）當時我正在鳳山市○○路300 巷及新富路580 巷口菜市場
    內擺攤位，我有看到2 名男子在追逐，壬○○一邊追逐一邊
    高喊幫忙抓賊，隨後我就加入追逐竊嫌之行列，並於鳳山市
    ○○路580 巷口處對面與壬○○合力將竊嫌制服，當時竊嫌
    癸○○是光著上身沒有穿上衣，因竊嫌在地上拾起一石塊欲
    攻擊我們二人，我們為了閃避，所以暫時被他掙脫，陳嫌後
    來左轉凱旋路並右轉317 巷，隨即在凱旋路317 巷20號前為
    我與壬○○制服，後來警方人員即到達現場」、「（你們追
    逐路線為何？中途發生何事？）我從凱旋路300 巷與新富路
    580 口處往新富路方向開始追逐後，隨即在新富路580 巷口
    對面將陳嫌第一次制服，但因陳嫌檢起地上石頭欲攻擊我，
    但為我們閃避並予以制服，後來該竊嫌自其身上取出一把剪
    刀表示要我們不要抓他，否則將用手上之剪刀刺向我們，我
    立即叫壬○○小心，勿讓陳嫌手上之剪刀刺傷，我與壬○○
    亦隨手拾起靠在牆腳之掃把予以對抗，約3 分鐘後，竊嫌見
    其不敵我兩人，隨即又向左逃往凱旋路後立即右轉317 巷，
    隨後我與壬○○即在317 巷20號前將其攔下制服，後來警方
    也到現場並將其手上之剪刀奪下」、「（問：癸○○頭部之
    傷勢如何造成？是否為你所造成？）因陳嫌遭人追逐時有時
    有跌倒及撞擊路旁物品之情形，最後在凱旋路317 巷口處亦
    跌倒一次，隨即在317 巷20號前因體力不支為我倆制服，因
    此其頭部之傷是否為跌倒時碰撞他物所造成或其他原因所造
    成我不清楚」等語（見警卷第38-40 頁）；於檢察官偵查中
    具結證稱：「（有遭被告攻擊否？）他有拿剪刀在我面前左
    右揮舞大約4 、5 次之多」、「（有否受傷？）沒有」等語
    （見偵查(一)卷第19頁）；於原審法院審理具結證稱：「（你
    為何會加入追捕被告的行列？）那天我擺攤，兩人從我前面
    跑過去，後面追的人喊抓賊，我走到大路上，看到2 人在扭
    打，所以前半段的事情我都不知道，其中一個梁先生一直喊
    幫忙抓賊」、「（你看到何人扭打？）壬○○與被告」、「
    （扭打情形？）我過去時，壬○○抓著被告的手，後來2 人
    扭打一起摔在地上，2 人倒在路邊的草坪，在座的被告拿起
    石頭要打壬○○，壬○○才抓著被告的手」、「（被告石頭
    在何處拿的？約有多大？）大約是在路旁的花圃拿的，石頭
    約有柚子般大，那不像一般石頭，比較像水泥磚塊」、「後
    來兩人爬起來，我看到被告從腰右後方口袋或褲子處拿出某
    物，我沒有看清楚是什麼，我就告訴壬○○，被告可能要拿
    出某物，叫壬○○小心，我看到他拿出一個尖的東西，後來
    被告往另一個方向跑，我與壬○○繼續追，被告拿了一枝類
    似掃把的東西，我與壬○○也各拿1 支類似掃把的東西，彼
    此揮打」、「當時被告手拿石頭，壬○○握住他的手腕，被
    告沒有放，但我按住他的手後，被告就將石頭放開了」、「
    （警察來時你們是否已經制伏被告？）沒有人制服被告，他
    自己摔倒了，那時警察就來了，警察來後就抓了被告，我們
    站在旁邊」、「（你在何處發現壬○○與被告追打？）在我
    擺攤處前面」、「（你說被告摔倒2 次，第1 次在何處摔倒
    ？）在扭打處後跑了100 公尺在騎樓摔倒，他們追打過程，
    有時在馬路上，有時在騎樓」、「（被告有無拿剪刀去刺你
    或壬○○？）被告在拿出石頭的現場拿出剪刀後，在該處揮
    舞」、「（有無刺到你或壬○○？）沒有刺到我，但有無刺
    到壬○○我不清楚，現場被害人有聊到壬○○好像有受傷，
    我當時很緊張，我怕被被告拿的剪刀刺到，所以沒有注意」
    、「（被告當時如何揮舞剪刀？）我抓了被告的手，石頭掉
    了，我看被告手伸到右後方，拿出剪刀後，右手握持剪刀，
    身體和手有作勢往前動一下，手就拿剪刀在前方左右揮舞，
    說不要過來、不要過來」、「（被告有無說你們若過來，要
    刺你們？）我沒有聽到被告這樣說，但是在追的過程，是壬○○在前面，我在後面，他有沒有講，我不知道，但我能確
    認的是追到中途快追到被告時，被告還停下來拿剪刀向我們
    揮舞說不要過來」、「（第一次拿剪刀時，你們和被告距離
    多遠？）很近，剛拿出剪刀時約距離10幾公分，但壬○○看
    到剪刀後跳開，距離就有一公尺」、「（當時3 人是否都站
    著？）是」、「（第2 次回頭拿剪刀揮舞，與被告距離多遠
    ？）大約1 公尺，說實在我不敢太靠近，因被刺到就倒楣了
    」、「（壬○○受傷在何處？）我不知道」、「他跌倒在地
    上，沒有人會打他，我也沒有看到任何人打他」、「（被告
    逃跑時，有無穿衣服？）他從我攤位跑過時，有穿上衣，但
    我到他們扭打現場時，他上衣已經脫掉了」、「（有無看到
    被告拿剪刀刺壬○○？）沒有」、「（被告兩次拿剪刀朝向
    你與壬○○揮舞時，你會不會怕？）當然會，不然為何要跳
    開」、「是，他跑的過程中一直拿著剪刀，直到警察來將剪
    刀拿走」等語（見原審卷第125-133 頁）。證人即警員謝健
    昌於本院審理時亦證稱：我們趕到現場的時候，看到被告手
    拿剪刀，另一位民眾手拿掃把，二人對峙中，我叫被告將剪
    刀放下，他沒有放下，我就上前將被告剪刀拿下，並控制他
    ，被告身上臉部流血受傷等語（見本院上更(一)卷第114 頁）
    。依證人王元一、謝健昌上開所證，被告癸○○在路上或騎
    樓被遭追逐過程中固曾拾起路上之石頭或磚塊作勢欲丟擲王
    元一、壬○○，惟仍被渠等壓制，嗣又取出身上之剪刀揮舞
    喝令王元一等不要上前將其逮捕，於警員抵達現場時仍持剪
    刀對峙，惟並未實際剌向王元一、壬○○，且當時既係馬路
    或騎樓等開放空間下，在客觀上自難謂已達使人難以抗拒之
    程度。
  (四)證人壬○○於警詢中證稱：「我在鳳山市○○路21巷內吃早
    餐，聽見有人高喊抓賊，當時竊賊剛好從我面前跑去，我便
    立即追趕幫忙抓竊嫌，當時竊嫌要脫逃我有與竊嫌扭打，所
    以來貴所做筆錄」、「（你於何時、何地發現竊賊扭打？情
    形是否詳述之？）我於94年9 月13日6 時25分，在鳳山市○○路21巷內吃早餐，從吃早餐的地方追到鳳山市○○路與新
    富路口與嫌犯發生拉扯、扭打，扭打當時竊嫌從他身上褲子
    口袋中取出剪刀剌傷我右腳板內側，我當時為了制服竊嫌不
    顧傷痛把嫌疑人壓制在地上，之後警方隨後就到，將嫌犯合
    力逮捕」、「（警方所提供在現場兇器剪刀經你指認是否就
    是這一把？）經我指認就是這一把剪刀無誤」、「（警方所
    逮捕之竊嫌癸○○是否是你追趕並逮捕的人？）是他沒有錯
    」、「（癸○○是否有持剪刀拒捕？）右手持剪刀拒捕，癸○○自他右褲邊褲子口袋拿出」、「有一中年男子幫我抓竊
    嫌」等語（見警卷第30-31 頁）；於檢察官偵查中亦證稱：
    「我是拉住被告的腰帶，被告彎下身體以他的嘴巴要咬我的
    手，我為了避免遭咬傷，我就鬆手…追到被告又拉住被告的
    腰帶，但是他又拖著我向前跑，彎身拾起路旁的石頭，並對
    我表示如果我不放開他要以石頭扎我，這時候，王元一就趨
    身上來將被告的手制止住，搶下被告手中的石頭，此際，被
    告又掏出1 把剪刀往我方向刺，我當時有閃開，拉扯過程中
    我的腳部有被剪刀劃到」等語（見偵查(一)卷第18-19 頁）；
    於本院前審審理時到庭證稱：「（你在94年9 月13日上午6
    時25分左右，如何發現被告癸○○有竊盜他人物品？）當天
    我剛好在早餐店吃早餐，情況不是我發現的，附近居民在喊
    有人偷東西，就有1 個頭戴著安全帽、戴口罩的人從我面前
    跑過去，其中有人在追，我才上前幫忙捉被告」、「（頭戴
    安全帽的人是否當庭的被告？）是的」、「（你於警詢指控
    他拿剪刀劃傷你的右腳板內側？）是的」、「（根據鑑定結
    果，剪刀沒有血跡的痕跡，你有何意見？）當天拉扯的情況
    下很混亂，我有受傷，我捉到被告時他有拿剪刀出來，看我
    能不能放他走，但我不知道情況如何，我說等警察來再說，
    當天被告有說先拿石頭要砸我，後來才拿剪刀出來，還有另
    外一個王先生來幫忙，在整個拉扯的過程當中，他剪刀劃過
    來時，我們兩個閃了以後，被告還是跑了，我是在那個時候
    受傷的，至於剪刀上是否有血跡，我也不清楚，後來警方來
    時，就將人、證物全部帶回去，還有我們全部帶到派出所製
    作筆錄」、「當天被告有拿剪刀出來要我放開他，如果我不
    放，他就持剪刀劃下去了，我基於保護自己的立場，手有放
    開來，他就繼續跑」、「（你是聽到有人丟東西，還是偷東
    西？）是喊偷東西，喊的那個人發現有人在偷東西，逮到以
    後警方帶回去時，我腳受傷，好像是當地的里長喊的」「（
    被告除了拿剪刀之外，有無對你有其他暴力行為？）他有在
    路邊拿石頭要砸我」、「（有無對你推撞？）因為我手拉著
    他的衣服，過程中在拉扯，他也有推我」等語（見本院上訴
    卷第117-119 頁）。而證人壬○○右腳板內側確有一道輕微
    刮痕之事實，亦有檢察官當庭拍攝之照片1 幀在卷可憑（見
    偵(一)卷第21頁）。惟經原審法院勘驗被告癸○○於警詢中錄
    音帶結果，被告癸○○亦坦承有拿出剪刀要嚇證人王元一、
    壬○○等語（見原審卷第80頁勘驗筆錄）；此外，被告癸○○於檢察官偵查中、原審法院、本院前審及本院審理時均堅
    詞否認有故意劃傷證人壬○○腳部以求逃逸之情事。而經原
    審法院將扣案剪刀送請高雄市政府警察局鑑定結果，血跡呈
    陰性反應，亦檢出DNA-STR 型別反，有該局95年3 月3 日高
    市警鑑字第0950030072號鑑驗書在卷可憑（見原審卷第104
    頁）。是證人壬○○所受傷害是否係被告癸○○所造成，即
    非無疑。何況，如前所述，證人壬○○受傷部位係在右腳板
    內側，如係雙方以站之姿態拉扯時，被告癸○○持剪刀故意
    刺向證人壬○○，不可能刺及接近腳底之右腳板內側，參以
    證人壬○○上開所證，其於逮捕被告癸○○之過程中，2 人
    曾在地上扭打，當時拉扯的情況很混亂及證人王元一證稱：
    被告癸○○於逃逸過程中亦揮舞剪刀，而被告癸○○確受有
    頭部外傷，併佐側凹陷性顱骨骨折及蜘蛛膜腔出血、氣腦、
    腦挫傷、左側頭皮撕裂傷、左下肢擦傷、右足背擦傷、右前
    背擦傷，急診入院，於入院時病況尚未穩，於外科加護病房
    積極治療，有診斷證明書在卷可憑（見警卷第50頁）等情觀
    之，足證當時雙方扭打之激烈，因此，縱證人壬○○所受傷
    害係被告癸○○之剪刀所劃傷，亦係在地上激烈扭打、翻滾
    過程中所不慎劃傷，否則雙方如此近身扭打，如被告癸○○
    蓄意欲剌傷證人壬○○，衡情不可能僅造成如此輕微之表皮
    劃傷而未造成身體其他部位任何之傷害，而被告癸○○則受
    有如此嚴重之傷害之理，更何況，證人壬○○既未穿鞋子，
    亦有可能是在地上扭打時，遭地上之利石子所割傷，是證人
    壬○○證稱係被告癸○○所故意剌傷云云，應無可採。被告
    癸○○既非故意剌傷證人壬○○，則證人壬○○所證亦僅能
    證明被告癸○○遭追逐逮捕過程中固曾揮舞剪刀，欲丟擲石
    子或磚塊以抗拒逮捕，惟其對於欲逮捕之壬○○不過是虛張
    聲勢及施以短暫輕微肢體衝突而已，所為在客觀上自難謂已
    達使人難以抗拒之程度，依前揭司法院大法官會議之解釋，
    尚難謂有刑法第329 條構成要件之合致性。此外，並無確切
    之證據足以證明被告癸○○所施之強暴、脅迫於達於使難以
    抗拒之程度，被告癸○○被訴準強盜罪尚屬不能證明。核被
    告癸○○竊被害人庚○○部分所為，應係犯刑法第321 條第
    1 項第3 款、攜帶兇器竊盜罪，公訴人認係刑法第329 條之
    準強盜罪，尚有未洽。
六、被告癸○○行為後，刑法已於94年2 月2 日修正公布，95年
    7 月1 日施行，修正後施行之刑法已廢止刑法第56條連續犯
    之規定，自應依刑法第2 條第1 項規定比較新舊法以定應適
    用之法律。按連續犯之廢止雖非犯罪構成要件之變更，但顯
    已影響行為人刑罰之法律效果，自屬法律有所變更，如適用
    新法，被告癸○○本次加重竊盜犯行應與先前之加重竊盜犯
    行分論併罰，顯較將之以連續犯論以一罪不利，是應以適用
    舊法論以連續犯對被告癸○○較為有利，依刑法第2 條第1
    項前段規定，依舊法之規定論以連續犯，被告癸○○本次竊
    盜犯行既與附表所示編號2 至編號7 所示竊盜犯行均係在同
    日上午6 時許所為，在時間上相當緊接，所犯之犯罪構成要
    件相同，顯係基於概括犯意反覆為之，應依修正前刑法第56
    條連續犯之規定論以一罪。惟附表編號編號2 至編號7 所示
    加重竊盜犯行經原審判處有期徒刑2 年，被告癸○○上訴於
    本院後，已於本院前審撤回上訴而告確定，有筆錄在卷可憑
    （見本院上訴卷第39頁），則被告癸○○此部分竊盜犯行應
    為原審上開確定判決效力所及（最高法院32年上字第2578號
    判例參照），應依刑事訴訟法第302 條第1 款為免訴之判決
    。
七、原審未詳為推求，據以論處被告癸○○準強盜罪，尚有未洽
    ，被告癸○○上訴意旨指摘原判決此部分不當，為有理由，
    應由本院將原判決關於被告癸○○準強盜罪部分撤銷改判，
    並為免訴之判決。
八、被告癸○○被訴加重竊盜罪部分已經原審判決確定，故不另
    論列，附此敘明。
據上論斷，應依刑事訴訟法第369 條第1 項前段、第364 條、第
302條第1款，判決如主文。
本案經檢察官陳國全到庭執行職務。
中　　華　　民　　國　　96　　年　　10　　月  　29　　日
                  刑事第四庭    審判長法官　蕭權閔
                                      法官　陳吉雄
                                      法官　李嘉興
以上正本證明與原本無異。
如不服本判決應於收受本判決後10日內向本院提出上訴書狀，其
未敘述上訴理由者，並得於提起上訴後10日內向本院補提理由書
狀（均須按他造當事人之人數附繕本）「切勿逕送上級法院」。
中　　華　　民　　國　　96　　年　　10　　月  　29　　日
　　　　　　　　　　　　　　　　　　書記官　郭榮芳
附表：
　 ┌─┬────┬───┬───┬────────────────┐
　 │編│ 犯罪   │ 犯罪 │被害人│      竊取手法及失竊物品        │
   │號│ 時間   │ 地點 │      │                                │
　 ├─┼────┼───┼───┼────────────────┤
　 │1 │94年9 月│高雄縣│丑○○│以螺絲起子開啟電門，竊取丑○○之│
　 │　│12日夜間│鳳山市│　　　│重型機車（引擎號碼：SA25AU-10972│
　 │　│某時許  │黃埔公│  　  │0 號，竊得時已懸掛己○○所有之  │
　 │　│        │園附近│　　　│YAS-895 車牌，行竊時另攜帶2 支  │
　 │　│        │      │  　  │螺絲起子及剪刀1 支）            │
　 ├─┼────┼───┼───┼────────────────┤
　 │2 │94年9 月│高雄縣│丁○○│以螺絲起子破壞丁○○所有車牌號碼│
　 │　│13日上午│鳳山市│　　　│9073-MH 自小客車之車窗，欲竊取車│
　 │　│5時40 分│新康街│  　  │內汽車音響，然無法拔取而未能得逞│
　 │　│許      │146 號│　　　│（尚有攜帶另2 支螺絲起子及剪刀1 │
　 │　│        │前    │  　  │支）                            │
　 ├─┼────┼───┼───┼────────────────┤
　 │3 │同上日  │高雄縣│子○○│同上手法欲竊取子○○所有車牌號碼│
　 │　│上午6時 │鳳山市│　　　│B6-0245 號自小客車內汽車音響1 台│
　 │　│        │國富路│  　  │得手                            │
　 │　│        │21巷3 │　　　│                                │
   │  │        │弄停車│  　  │                                │
   │  │        │場    │　　　│                                │
　 ├─┼────┼───┼───┼────────────────┤
　 │4 │同上    │同上  │戊○○│同上手法竊取戊○○所有1162-EF 號│
　 │　│        │　    │　　　│自小客車內汽車音響，然因無法拔取│
　 │　│　      │　    │  　  │而未能得逞                      │
　 ├─┼────┼───┼───┼────────────────┤
　 │5 │同上    │同上　│丙○○│同上手法竊取丙○○使用之VH-6767 │
　 │　│        │　    │　    │號自小客車內之汽車音響1 台得手  │
　 ├─┼────┼───┼───┼────────────────┤
　 │6 │同上    │高雄縣│辛○○│同上手法竊取辛○○使用之VM-6037 │
　 │　│        │鳳山市│　    │號自小客車內之汽車音響1 台得手  │
　 │　│        │國富路│　　　│                                │
　 │　│        │21巷3 │  　  │                                │
   │  │        │弄8 號│　　　│                                │
   │  │        │前    │  　  │                                │
　 ├─┼────┼───┼───┼────────────────┤
　 │7 │同上    │同上　│甲○○│同上手法竊取甲○○所有E3-9627 號│
　 │　│　      │　    │　    │自小客車內汽車音響1 台得手      │
　 ├─┼────┼───┼───┼────────────────┤
   │8 │同上    │高雄縣│乙○○│同上手法竊取乙○○所有ZU-3173 號│
   │  │        │鳳山市│      │自小客車內汽車音響1 台得手      │
   │  │        │國富路│      │                                │
   │  │        │自由市│      │                                │
   │  │        │場前  │      │                                │
   ├─┼────┼───┼───┼────────────────┤
   │9 │同上年月│高雄縣│庚○○│同上手法竊取被害人庚○○所有3038│
   │  │日10 時 │鳳山市│      │-MH 自用小客車內之汽車音響得手  │
   │  │30分許  │富國路│      │                                │
   │  │        │21巷3 │      │                                │
   │  │        │弄巷口│      │                                │
   ├─┼────┼───┼───┼────────────────┤
   │10│94年10月│高雄縣│吳岱凌│攜帶螺絲起子2 支、剪刀1 支、T 字│
   │  │23日晚上│鳳山市│      │型扳手3 支、手套1 付、手電筒2 支│
   │  │11 時 20│仁愛路│      │、萬能鎖1 支，以破壞車門之方式，│
   │  │分許    │11號旁│      │竊取吳岱凌所有GV-1272 自小客車內│
   │  │        │      │      │汽車音響1 台得手                │
   ├─┼────┼───┼───┼────────────────┤
   │11│同上    │同上  │周志豪│同上手法竊取周志豪所有P4-8968 號│
   │  │        │      │      │自小客車內之黑色膠帶5 卷得手    │
   │  │        │      │      │（毀損部分未據告訴）            │
   └─┴────┴───┴───┴────────────────┘
